臺灣高等法院臺南分院刑事判決　　　　　　九十一年度上訴字第五九五號　　　Ｇ
　　　上　訴　人
　　　即　被　告　甲　○　○
　　　指定辯護人　本院公設辯護人　乙　○　○
右上訴人因違反槍砲彈藥刀械管制條例案件，不服臺灣臺南地方法院九十一年度重訴
字第一號中華民國九十一年四月二日第一審判決（起訴案號：臺灣臺南地方法院檢察
署九十年度偵字第一四○二六號），提起上訴，本院判決如左：
      主      文
上訴駁回。
      事      實
一、甲○○於民國八十九年十一月間某日，向臺南縣麻豆鎮○○路之聖戰士玩具店，
    購買仿ＢＥＲＥＴＴＡ廠半自動手槍製造之金屬玩具手槍一把及子彈六顆後，即
    於九十年一月間，在臺南縣麻豆鎮南勢里一之九號住處，將上開玩具手槍更換土
    造金屬槍管，並予貫通之方法製造成為可發射子彈、具有殺傷力之改造玩具手槍
    一把，並將所購得之上開子彈，以裝填火藥，加裝金屬彈殼，而未經許可，將前
    揭玩具手槍製造（改造）成可發射子彈具有殺傷力之改造玩具手槍一把及製造具
    有殺傷力之子彈六顆嗣於九十年十一月二十七日晚上八時，在其上開住所為警查
    獲，並扣得上開改造玩具手槍一把（槍枝管制編號：0000000000號）
    、子彈六顆（其中二顆送鑑定時已試射）。
二、案經臺南縣警察局善化分局報請臺灣臺南地方法院檢察署檢察官偵查起訴。
      理      由
一、訊據上訴人即被告甲○○對於右揭事實坦承不諱，並有扣案之改造玩具手槍一把
    、子彈六顆可資佐證。而扣案之改玩具手槍一把及子彈六顆，經送內政部警政署
    刑事警察局鑑定結果，扣案之改造玩具手槍一把，認係由仿ＢＥＲＥＴＴＡ廠半
    自動手槍製造之金屬玩具手槍更換土造金屬槍管改造而成，機械性能良好，可擊
    發適用子彈，具有殺傷力；扣案之子彈六顆，有三顆認係加裝金屬彈殼、加裝直
    徑約六ｍｍ土造金屬彈頭改造而成，另三顆認係加裝金屬彈殼，加裝直徑六ｍｍ
    鋼珠改造而成，上開二類子彈經各試射其中一顆，皆可擊發，均具有殺傷力，有
    該局九十年十二月十一日刑鑑字第二二五三三六號鑑驗通知書一份附於偵查卷可
    稽，被告自白與事實相符，事證明確，被告犯行堪以認定。
二、核被告所為，係犯槍砲彈藥刀械管制條例第十一條第一項之製造可發射子彈具有
    殺傷力之改造玩具手槍罪及同條例第十二條第一項之製造子彈罪。公訴人認被告
    製造（改造）手槍部分，係犯槍砲彈藥刀械管制條例第十條第一項之改造模型槍
    罪，惟所謂「模型槍」，係指由產製槍械合法廠商製造之不具發射功能制式槍枝
    模型，與本件所改造者，原為玩具手槍，有所不合，惟其基本犯罪事實相同，爰
    變更檢察官起訴法條。被告改造土製金屬槍管一支，及持有槍機、槍管等手槍之
    主要組成零件，為改造玩具手槍之低度行為，為改造玩具手槍之行為所吸收，不
    另論罪。被告持有火藥，為爆裂物之主要組成零件，為改造子彈之低度行為，為
    改造子彈之行為所吸收，不另論罪。其持有可發射子彈具殺傷力之改造玩具手槍
    及持有改造子彈之低度行為，分別為製造可發射子彈具殺傷力之改造玩具手槍及
    製造子彈之高度行為所吸收，亦不另論罪。被告以一製造行為，觸犯製造可發射
    子彈具有殺傷力之改造玩具手槍罪及製造子彈罪，為想像競合犯，依刑法第五十
    五條之規定，應從一重之製造可發射子彈具有殺傷力之改造玩具手槍罪論處。
三、按八十六年十一月二十四日修正公佈之槍砲彈藥刀械管制條例第十九條第一項規
    定：「犯第七條、第八條、第十條、第十一條、第十二條第一項至第三項、第十
    三條第一項至第三項之罪，經判處有期徒刑者，應於刑之執行完畢或赦免後，令
    入勞動場所，強制工作，其期間為三年。」，此項規定不問對行為人有無預防矯
    治其社會危險性之必要，一律宣付強制工作三年，限制其中不具社會危險性之受
    處分人之身體、自由部分，其所採措施與所欲達成預防矯治之目的及所需程度，
    不合憲法第二十三條所定之比例原則。犯上開條例第十九條所定之罪，不問對行
    為人有無預防矯治其社會危險性之必要，一律宣付強制工作三年之部分，與司法
    院大法官會議釋字第四七一號解釋意旨不符，應自解釋公布之日起不予適用，此
    經司法院大法官會議於八十七年十二月十八日著有釋字第四七一號解釋可參。而
    被告行為後，槍砲彈藥刀械管制條例第十九條業經立法院修正刪除，並於九十年
    十一月十四日公布施行，於同年月十六日生效，比較新舊法結果，以新法較有利
    於被告，依刑法第二條第一項前段之規定，應適用裁判時之法律，自不得併予宣
    告於刑之執行完畢或赦免後，令入勞動場所，強制工作三年。
四、原審以被告罪證明確，適用刑事訴訟法第三百條、槍砲彈藥刀械管制條例第十一
    條第一項、第十二條第一項、刑法第二條第一項前段、第十一條前段、第五十五
    條、第四十二條第二項、第三十八條第一項第一款，罰金罰鍰提高標準條例第二
    條之規定，並審酌被告製造手槍、子彈之犯行，對社會潛在之威脅至鉅，並考量
    其智識程度、生活狀況、動機、目的、犯後坦承犯行，態度良好等一切情狀，判
    處被告有期徒刑五年二月，併科罰金新台幣十萬元，罰金如易服勞役，以新台幣
    九百元即銀元三百元折算一日，扣案之改造玩具手槍一把（槍枝管制編號：00
    00000000號）、改造子彈四顆，均沒收，經試射子彈二顆已非違禁物不
    予沒收，認事用法均無違誤，量刑及沒收、諭知易服勞役折算標準之諭知亦妥適
    。被告上訴指摘原判決量刑太重云云，為無理由，應予駁回。
據上論結，應依刑事訴訟法第三百六十八條，判決如主文。
本案經檢察官劉得鉦到庭執行職務。
中    華    民    國      九十一      年      六      月      十三      日
                                  臺灣高等法院臺南分院刑事第二庭
                                      審判長法官  陳    清    溪
                                            法官  林    永    茂
                                            法官  蘇    重    信
右正本證明與原本無異。
如不服本判決，應於判決送達後十日內向本院提出上訴狀，其未敘述理由者並應於提
出上訴狀後十日內向本院補提理由書（應附繕本)。
                                      法院書記官  趙    玲    瓏
中    華    民    國      九十一      年      六      月      十四      日
附錄本案論罪科刑法條：
槍砲彈藥刀械管制條例第十一條第一項：
未經許可，製造、販賣或運輸第四條第一款所稱其他可發射金屬或子彈具有殺傷力之
各式槍砲者，處五年以上有期徒刑，併科新台幣一千萬元以下罰金。
槍砲彈藥刀械管制條例第十二條第一項：
未經許可，製造、販賣或運輸子彈者，處一年以上七年以下有期徒刑，併科新台幣五
百萬元以下罰金。
